臺灣板橋地方法院刑事判決　　　　　　　　　　　　　　九十一年度訴字第六六號
　　公　訴　人　臺灣板橋地方法院檢察署檢察官
　　被　　　告　甲○○
　　被　　　告　乙○○
右列被告因違反毒品危害防制條例案件，經檢察官提起公訴（九十年度偵字第一五五
七一號），本院判決如左：
    主    文
甲○○共同連續轉讓第二級毒品未遂，處有期徒刑捌月，扣案之海洛因貳包（淨重共
零點柒伍公克）、安非他命柒包（淨重共壹拾陸點貳捌公克）沒收銷燬之；又持有第
一級毒品，處有期徒刑柒月，扣案之海洛因肆包（淨重共伍點壹貳公克）沒收銷燬之
。應執行有期徒刑壹年，扣案之海洛因柒包（淨重共伍點捌柒公克）、安非他命柒包
（淨重共壹拾陸點貳捌公克）沒收銷燬之。
乙○○共同轉讓第二級毒品未遂，處有期徒刑伍月，如易科罰金，以佰元折算壹日
，緩刑貳年。扣案之安非他命壹包（淨重公克）沒收銷燬之。
    事    實
一、甲○○明知海洛因、安非他命業經行政院公告為第一、二級毒品，不得轉讓、持
    有，竟基於轉讓第二級毒品安非他命之概括犯意，先於民國（下同）九十年六月
    二十七日，因綽號「阿貴」不詳姓名年籍男子之成年男子，」在台北縣永和市○
    ○道路旁，交付海洛因二包（淨重共０．七五公克）予甲○○，並託甲○○轉交
    予綽號「小真」之人，惟甲○○誤認上開二包未拆封之海洛因係毒品安非他命，
    而允諾代為轉讓，並與「小真」以電話約定於同日晚間八時許，在台北縣土城市
    ○○街交付。然於同日下午五時三十五分許，因其涉及施用毒品案件，為警持搜
    索票在台北縣土城市○○街四十一號七樓租處而查獲，並扣得上開海洛因二包而
    轉讓未遂，而甲○○經警拆封檢視後始知為海洛因。復於同年九月十九日，在台
    北縣土城市○○路○段一二七號之二十四樓，受綽號「中支」不詳姓名年籍之成
    年男子囑託，將安非他命一包（淨重三公克）轉讓交付予綽號「瓜瓜」之人，適
    友人乙○○來訪，甲○○即再委託乙○○前往約定之台北縣土城市○○路○段與
    學府路一段口，將上開安非他命一包轉讓予綽號「瓜瓜」之人，乙○○即與「中
    支」、甲○○基於轉讓安非他命之犯意聯絡，依約前往交付，惟於同日晚間十一
    時許，在台北縣土城市○○路○段與明德路二段口為警臨檢時查獲而未獲，並經
    警循線前往台北縣土城市○○路○段一二七號之二十四樓甲○○租屋處搜索，扣
    得「中支」於當日寄放予甲○○持有之第一級毒品海洛因四包（淨重五．一二公
    克）、第二級毒品安非他命六包（淨重十三．二八公克）、電子磅秤一台、分裝
    袋三大包、吸食用玻璃球一個、分裝鏟六支等物
二、案經台北縣警察局海山分局報請臺灣板橋地方法院檢察署檢察官偵查起訴。
    理    由
一、右開事實業據被告甲○○、乙○○於警訊時及偵審中坦承不諱，且所供互核相符
    ，並有海洛因六包（淨重共五．八七公克）、安非他命七包（淨重共十六點二八
    公克）扣案可資佐證。又扣案上開毒品經送請法務部調查局檢驗結果，認分確係
    海洛因及安非他命無疑，有該局鑑定書三紙附卷可稽。再查，被告甲○○於九十
    年六月二十七日經警查獲之毒品時雖為海洛因，但其為警查獲時上開毒品係以不
    透明之紙張包裝且未拆封，從外觀無法判定是何毒品等情，業據證人即查獲警員
    丙○○在偵查中證述明確，並參酌被告甲○○僅有施用第二級毒品安非他命之紀
    錄，且其當日採尿送鑑結果，亦僅有安非他命之陽性反應，有台北縣衛生局尿液
    煙毒檢驗成績書一紙附卷可稽及被告甲○○為警查獲時，即主動供承受託轉讓毒
    品之犯行等情，堪認被甲○○於九十年六月二十七日確係誤認受託轉讓之毒品係
    安非他命無誤。本件事證已臻明確，被告二人犯行堪以認定。
二、核被告甲○○所為，係犯毒品危害防制條例第八條第四項、第二項轉讓第二級毒
    品未遂罪及同法第十一條第一項之持有第一級毒品罪，其所犯上開二罪間，犯意
    各別，應分論併罰；核被告乙○○所為，係犯毒品危害防制條例第八條第四項、
    第二項轉讓第二級毒品未遂罪。被告二人轉讓前持有安非他命之行為，應為嗣後
    轉讓之高度行為所吸收，不另論罪。被告二人與綽號「中支」之人間，就九十年
    九月十九日轉讓安非他之犯行，有犯意聯絡及行為分擔，為共同正犯。又被告甲
    ○○於九十年六月二十七日誤認海洛因為安非他命而轉讓之犯行，係構成要件錯
    誤，依所知所犯從其輕原則，應依轉讓第二級毒品安非他命罪處斷，併此指明。
    被告甲○○前後二次轉讓第二級毒品犯行，時間緊接、構成要件相同，顯係基於
    同一概括犯意反覆為之，為連續犯，應從一罪論處，並依法加重其刑。再被告甲
    ○○前後二次及被告乙○○轉讓一次第二級毒品而不遂，為未遂犯，應依法減輕
    其刑，被告甲○○部分並先加後減之。爰審酌被告二人犯罪後坦承犯行，態度良
    好，惟其轉讓安非他命予人吸用，危害他人身體健康，並製造社會問題及潛藏之
    危險等一切情狀，各量處如主文所示之刑，並就被告甲○○部分定應執行刑及就
    被告乙○○部分諭知易科罰金之折算標準。末查被告乙○○前未曾受有期徒刑以
    上刑之宣告，此有台灣高等法院檢察署刑案紀錄簡覆表一件在卷可稽，其因一時
    失慮，偶罹刑典，事後已坦承犯行，深具悔意，經此刑之宣告後，應知警惕而無
    再犯之虞，本院因認暫不執行其刑為當，予以宣告緩刑二年，以啟自新。
    扣案海洛因七包（淨重共五．八七公克）、安非他命七包（淨重共十六點二八公
    克）分係第一、二級毒品，應依毒品危害防制條例十八條第一項前段規定沒收銷
    燬之。至扣案電子磅秤一台、分裝袋三大包、吸食用玻璃球一個、分裝鏟六支等
    物，與本件轉讓及持有毒品案件無涉，本院無從為沒收銷燬之諭知，附此敘明。
據上論斷，應依刑事訴訟法第二百九十九條第一項前段、毒品危害防制條例第八條第
四項、第二項、第十一條第一項、第十八條第一項前段，刑法第十一條前段、第二十
八條、第五十六條、第二十六條、第四十一條第一項前段、第七十四條、第五十一條
第五款，罰金罰鍰提高標準條例第二條判決如主文。
本案經檢察官蘇揚旭到庭執行職務。
中      華      民      國      九十一      年      三      月十一    日
                                  臺灣板橋地方法院刑事第二庭
                                          法  官  古  秋  菊
右正本證明與原本無異。
如不服本判決，應於判決送達後十日內，向本院提出上訴狀。
                                          書記官  蕭  詩  穎
中      華      民      國      九十一      年      三      月  十一    日
附錄法條：
毒品危害防制條例第八條：
轉讓第一級毒品者，處一年以上七年以下有期徒刑，得併科新臺幣一百萬元以下罰金
。
轉讓第二級毒品者，處六月以上五年以下有期徒刑，得併科新臺幣七十萬元以下罰金
。
轉讓第三級毒品者，處三年以下有期徒刑，得併科新臺幣三十萬元以下罰金。
前三項之未遂犯罪之。
毒品危害防制條例第十一條
持有第一級毒品者，處三年以下有期徒刑、拘役或新台幣五萬元以下罰金
。
持有第二級毒品者，處二年以下有期徒刑、拘役或新台幣三萬元以下罰金
。
持有專供製造或施用毒品之器具者，處一年以下有期徒刑、拘役或新台幣
一萬元以下罰金。
